【裁判字號】    95,補,199
【裁判日期】    950728
【裁判案由】    第三人異議之訴
【裁判全文】
臺灣基隆地方法院民事裁定               95年度補字第199號
原      告  甲○○○
訴訟代理人  彭敘明律師
被      告  有限責任第一信用合作社
法定代理人  乙○○
上列當事人間第三人異議之訴事件，本院裁定如下：
    主  文
本件訴訟標的價額核定為新臺幣貳拾參萬肆仟元。
原告至遲應於前開核定訴訟標的價額之裁定確定後伍日內，向本
院補繳第一審裁判費新臺幣貳仟伍佰肆拾元。
    理  由
一、本件原告起訴未據繳納裁判費，亦未載明其訴訟標的價額。
    查原告係依強制執行法第15條之規定提起異議之訴，請求判
    決不許被告就本院94年度執字第7771號執行事件對原告所有
    基隆市○○路30巷29號6 樓建物為強制執行。按第三人異議
    之訴之訴訟標的為該第三人之異議權，法院核定此訴訟標的
    之價額，應以第三人本於此項異議權，請求排除強制執行所
    有之利益為準（最高法院91年度第5 次民事庭會議決議參照
    ），是核定其訴訟標的之價額，應以執行標的物之價額為準
    。復查，基隆市○○路30巷29號6樓建物，面積為66.60平方
    公尺，經本院93年度執字第2424號執行事件委託梁志強建築
    事務所鑑定結果，其價格應為新臺幣（下同）234,000 元（
    計算式：285,900元－51,900元＝234,000元），原告主張其
    權利範圍為全部，爰核定本件訴訟標的之價額為234,000 元
    。
二、按「因財產權而起訴，其訴訟標的之金額或價額在新臺幣十
    萬元以下部分，徵收一千元；逾十萬元至一百萬元部分，每
    萬元徵收一百元；逾一百萬元至一千萬元部分，每萬元徵收
    九十元；逾一千萬元至一億元部分，每萬元徵收八十元；逾
    一億元至十億元部分，每萬元徵收七十元；逾十億元部分，
    每萬元徵收六十元；其畸零之數不滿萬元者，以萬元計算。
    」，民事訴訟法第77條之13定有明文。又依「臺灣高等法院
    民事訴訟、非訟事件、強制執行費用提高徵收數額標準」規
    定，訴訟標的之金額或價額逾十萬元部分，加徵原定數額十
    分之一。本件訴訟標的之價額為234,000 元，故應徵第一審
    裁判費2,540元。
三、當事人對於本院核定訴訟標的價額之裁定，得於十日內抗告
    。故原告至遲應於本院前開核定訴訟標的價額之裁定確定後
    5日內，向本院補繳第一審裁判費2,540元。如逾期未補繳，
    即以裁定駁回其訴。
四、依民事訴訟法第77條之1、第249條第1 項但書規定，裁定如
    主文。
中    華    民    國    95    年    7     月    28    日
                  民事庭法  官  陳湘琳
以上正本係照原本作成。
一、如不服本裁定主文第1 項，得於本裁定送達後10日向本院提
    出抗告狀，並繳納抗告裁判費新臺幣1,000 元，抗告於臺灣
    高等法院。
二、對本裁定主文第2項，不得抗告。
中    華    民    國    95    年    7     月    28    日
                        書記官  王佩珠


司法院資訊處製作；財團法人民間司法改革基金會備份。
